【裁判字號】    94,交訴,59
【裁判日期】    950126
【裁判案由】    公共危險等
【裁判全文】
臺灣新竹地方法院刑事判決              94年度交訴字第59號
公  訴  人  臺灣新竹地方法院檢察署檢察官
被      告  戊○○
上列被告因過失致死等案件，經檢察官提起公訴（94年度偵字第
5115號），本院依簡式審判程序判決如下：
    主  文
戊○○因過失致人於死，處有期徒刑拾月；又駕駛動力交通工具
肇事，致人死傷而逃逸，處有期徒刑拾月；又偽造署押，足以生
損害於公眾及他人，處有期徒刑陸月，酒精濃度測試值單上偽造
「陳亮榮」署押壹枚（含指印壹枚）沒收。應執行有期徒刑貳年
。酒精濃度測試值單上偽造「陳亮榮」署押壹枚（含指印壹枚）
沒收。
    事  實
一、戊○○於民國94年9月19日上午9時許，駕駛車號7222－FT號
    自用小客車，欲由新竹縣竹東鎮返回橫山鄉住處，其駕車沿
    竹東鎮○○路由西往東方向行駛，於行經竹東鎮○○路與朝
    陽路口時，本應注意汽車駕駛人須隨時注意車前狀況，並採
    取必要之安全措施以防止危險之發生，而依當時情況天氣晴
    、日間自然光線、路面鋪設柏油、路面乾燥無缺陷、無障礙
    物、視距良好，亦無不能注意之情事，竟疏於注意，致撞擊
    同向前方遇紅燈均暫停於機車停等區、由丙○○所騎乘、後
    載其妻乙○○○之車號HMG－883號之重型機車及由甲○所騎
    乘車號TV3－608號之輕型機車，致丙○○、乙○○○、甲○
    等三人均人車倒地，乙○○○受有頭部鈍力損傷，於送醫急
    救到院前即告死亡；丙○○則受有頭部外傷併頭皮撕裂傷之
    傷害；甲○則受有小腿挫傷、小腿多處皮膚擦挫傷等傷害。
    詎戊○○明知其駕駛動力交通工具肇事後，應下車救治傷患
    並報警處理，竟另行起意，未停車察看及下車救治傷患，反
    加速逃逸，嗣於同日上午9時5分許，在竹東鎮○○路○段18
    號前，撞擊鄭明萬所駕駛、停放於路旁之車號8368－FT號自
    用小客車，致鄭明萬頭部受傷（傷害部分未據鄭明萬提出告
    訴），因其車輛翻覆，始遭警逮捕。其於遭警逮捕後，於94
    年9月19日上午9時55分許，在新竹縣警察局竹東分局竹東派
    出經警施以酒精濃度測試時，竟基於偽造署押之故意，於酒
    精濃度測試值單上偽造「陳亮榮」署押並按捺指印，偽冒係
    「陳亮榮」本人接受酒精濃度測試，足生損害於「陳亮榮」
    本人及警察機關對酒精測試者署名管理之正確性。
二、案經丙○○、甲○及乙○○○之子丁○○訴由新竹縣警察局
    竹東分局報告臺灣新竹地方法院檢察署檢察官相驗後偵查起
    訴。
    理  由
一、本件被告戊○○所犯過失致死罪、過失傷害罪、肇事逃逸公
    共危險罪、偽造署押罪，均非死刑、無期徒刑、最輕本刑為
    3年以上有期徒刑之罪，或高等法院管轄第一審之案件，被
    告於本院準備程序進行中，就被訴事實為有罪之陳述，經本
    院合議庭認合於修正後刑事訴訟法第273條之1之規定，裁定
    進行簡式審判程序，合先敘明。
二、被告戊○○對於上開駕車肇事致人死傷並逃逸暨在酒精濃度
    測試值單上偽造他人署押之事實，迭於警詢、偵訊及本院準
    備程序暨簡式審判程序審理中均坦承不諱（見94年度偵字第
    5115號偵查卷第10頁至第11頁、第49頁及本院94年12月28
    日之審理筆錄），並經告訴人丁○○於警詢、偵訊中指訴歷
    歷，核與被害人丙○○於警詢及被害人甲○、鄭明萬於警詢
    、偵訊中指述情節相符，復有道路交通事故現場圖、道路交
    通事故調查報告表（一）、（二）、現場照片及車損照片33
    幀、偽造「陳亮榮」署押並按捺指印之酒精濃度測試值單1
    紙附卷可稽（見94年度偵字第5115號偵查卷第20頁至第23頁
    、第29頁；94年度相字第543號相驗卷第22頁至第29頁；本
    院卷第32頁至第40頁），又被害人乙○○○確因本件車禍致
    受有頭部鈍力損傷等嚴重傷害，由救護車送至醫院前（94年
    9月19日上午9時30分許）死亡；丙○○則受有頭部外傷併頭
    皮撕裂傷之傷害；甲○則受有小腿挫傷、小腿多處皮膚擦挫
    傷之情，有竹東榮民醫及行政院衛生署竹東醫院出具之診斷
    證明書附卷可稽，乙○○○並經臺灣新竹地方法院檢察署檢
    察官督同法醫師相驗，製有勘驗筆錄、相驗屍體證明書各1
    紙、相驗報告書1份及相驗照片6幀附卷可查（見上開偵查卷
    第32頁及上開相驗卷第31頁、第32頁、第35頁至第42頁、第
    48頁第50頁），是認被告上開自白內容應與事實相符。按汽
    車於行駛時，駕駛人應注意車前狀況，並隨時採取必要之安
    全措施，道路交通安全規則第94條第3項定有明文。被告本
    應注意上開道路交通安全規則之規定，且依卷附道路交通事
    故調查報告表載明，當時天氣晴、日間自然光線、路面鋪設
    柏油、路面乾燥無缺陷、無障礙物、視距良好等情狀，其無
    不能注意之情事，詎被告竟疏未注意車前狀況而撞擊前方因
    紅燈暫停之機車，致乙○○○死亡、丙○○、甲○受傷，被
    告自有過失。且被害人等係因被告過失駕車撞擊致死亡、受
    傷，是認被告之過失行為與被害人等之死亡、受傷結果間，
    具有相當因果關係。本案事證已臻明確，被告過失致人於死
    、過失傷害、肇事逃逸及偽造署押等犯行，均堪認定，自應
    依法予以論罪科刑。
三、核被告所為，係犯刑法第276條第1項之過失致人於死罪、第
    284條第1項前段之過失傷害罪、第185條之4之肇事逃逸罪及
    第217條第1項之偽造署押罪。被告以一過失行為致丙○○、
    甲○受傷，為同種想像競合犯，另該過失行為並致乙○○○
    死亡，其一過失行為犯過失傷害及過失致人於死罪，為想像
    競合犯，應從一重論以過失致人於死罪。又被告所犯過失致
    人於死罪、肇事逃逸罪及偽造署押罪間，犯意各別，行為互
    殊，且犯罪構成要件不同，應予分論併罰。爰審酌被告之過
    失情節重大，造成被害人數人傷亡慘重、被害人等及被害人
    家屬所受精神上損害程度、迄今尚未與被害人或被害人家屬
    達成和解及被告犯後坦承犯行等一切情狀，各量處如主文所
    示之刑，並定其應執行之刑。
四、被告於94年9月19日上午9時55分許在酒精濃度測試值單上偽
    造「陳亮榮」署押及指印各1枚，應依刑法第219條之規定沒
    收之。
據上論斷，應依刑事訴訟法第273 條之1第1項、第299條第1項前
段，刑法第185條之4、第217條第1項、第276條第1項、第284條
第1項前段、第55條前段、第219條、第51條第5款，罰金罰鍰提
高標準條例第1前段，判決如主文。
本案經檢察官許恭仁到庭執行職務。
中    華    民    國    95    年    1     月  26      日
                  刑事刑一庭    法  官  賴淑敏
以上正本證明與原本無異。
如不服本判決，應於判決送達後10日內，向本院提出上訴狀。
中    華    民    國    95    年    1     月  26      日
                                書記官  李佩真
附錄本案論罪科刑法條全文：
刑法第185條之4：
駕駛動力交通工具肇事，致人死傷而逃逸者，處6月以上5年以下
有期徒刑。
刑法第217條第1項：
偽造印章、印文或署押，足以生損害於公眾或他人者，處3年以
下有期徒刑。
刑法第276條第1項：
因過失致人於死者，處2年以下有期徒刑、拘役或2千元以下罰金
。
刑法第284條第1項：
因過失傷害人者，處6月以下有期徒刑、拘役或500元以下罰金，
玫重傷者，處1年以下有期徒刑、拘役或500元以罰金。


司法院資訊處製作；財團法人民間司法改革基金會備份。
